臺灣桃園地方法院刑事判決　　　　　　99年度審易字第1974號
公　訴　人　臺灣桃園地方法院檢察署檢察官
被　　　告　陳泰忠
上列被告因竊盜案件，經檢察官提起公訴（99年度偵字第 24125
、24852 、26562 、27316 號），嗣於本院準備程序進行中，被
告就被訴事實為有罪之陳述，經本院裁定改由受命法官獨任依簡
式審判程序審理，判決如下：
    主      文
陳泰忠所犯如附表所示之罪，均累犯，各處如附表「宣告刑」欄
所示之刑。應執行有期徒刑壹年陸月。
    事實及理由
一、被告所犯之罪，為死刑、無期徒刑、最輕本刑3 年以上有期
    徒刑或高等法院管轄第一審案件以外之罪，而被告於本院準
    備程序進行中，就被訴事實為有罪之陳述，經本院告知簡式
    審判程序意旨，並聽取公訴人及被告之意見後，依刑事訴訟
    法第273 條之1 第1 項之規定，裁定依簡式審判程序審理。
二、犯罪事實：
    陳泰忠前於(一)民國83年間，因違反麻醉藥品管理條例案件，
    經本院以83年度易字第3711號判決判處有期徒刑6 月，上訴
    後，經臺灣高等法院以84年度上易字第595 號判決駁回上訴
    而確定；(二)又於84年間，因違反肅清煙毒條例案件，經本院
    以84年度訴緝字第198 號判決判處有期徒刑3 年4 月確定；
    (三)又於84年間，因贓物案件，經本院以85年度訴字第1619號
    判決判處有期徒刑4 月確定；(四)又於84年間，因違反麻醉藥
    品管理條例案件，經本院以84年度易字第5124號判決判處有
    期徒刑8 月確定，上開(二)至(四)3 罪刑，嗣經本院以86年度聲
    字第143 號裁定定應執行有期徒刑4 年確定，並與上開(一)之
    罪刑接續執行，於84年9 月14日入監執行，86年5 月22日縮
    短刑期假釋出監並付保護管束，嗣經撤銷假釋，應執行殘刑
    有期徒刑2 年8 月2 日；(五)又於89年間，因竊盜案件，經本
    院以89年度易字第1516號判決判處有期徒刑4 月確定，並與
    上開殘刑有期徒刑2 年8 月2 日接續執行，於93年1 月31日
    縮刑期滿執行完畢（於附表編號1 、2 之犯行構成累犯）。
    (六)又於94年間，因竊盜案件，經本院以94年度壢簡字第1549
    號判決判處有期徒刑6 月確定；(七)又於94年間，因竊盜案件
    ，經本院以95年度易字第572 號判決判處有期徒刑2 年，上
    訴後，經臺灣高等法院以95年度上易字第1466號判決將原判
    決撤銷，改判處有期徒刑2 年1 月確定；(八)又於94年間，因
    施用毒品案件，經本院以95年度訴字第634 號判決判處有期
    徒刑8 月確定，嗣經本院以96年度聲減字第2779號裁定減為
    有期徒刑4 月，與不得減刑(七)之罪刑合併定應執行有期徒刑
    2 年4 月確定，並與(六)之罪刑接續執行，於97年4 月1 日因
    縮短刑期假釋出監併付保護管束，迄98年1 月2 日保護管束
    期滿，假釋未經撤銷，其未執行之刑，以已執行論而執行完
    畢（於附表編號3 、4 之犯行構成累犯）。詎仍不知悔改，
    竟意圖為自己不法之所有，基於竊盜之犯意，分別於附表所
    示之時間、地點，以附表所示之行竊方式竊取附表所示竊得
    之物。嗣經被害人陳金基、洪炎欽、馮麗珍、宋雲枰報警處
    理，因而循線查獲。
三、認定被告犯罪所憑之證據：
    如附表「證據名稱」欄所示之證據。
四、查被告於如附表編號1 、2 之行為後，刑法於94年2 月2 日
    修正公布，並於95年7 月1 日施行。按行為後法律有變更者
    ，適用行為時之法律，但行為後之法律有利於行為人者，適
    用最有利於行為人之法律，現行刑法第2 條第1 項定有明文
    。此條規定乃與刑法第1 條罪刑法定主義契合，而貫徹法律
    禁止溯及既往原則，係規範行為後法律變更所生新舊法律比
    較適用之準據法，是刑法第2 條本身雖經修正，但刑法第 2
    條既屬適用法律之準據法，本身尚無比較新舊法之問題，應
    一律適用裁判時之現行刑法第2 條規定以決定適用之刑罰法
    律，合先敘明。又以本次刑法修正之比較新舊法，應就罪刑
    有關之共犯、未遂犯、想像競合犯、牽連犯、連續犯、結合
    犯，以及累犯加重、自首減輕暨其他法定加減原因（如身分
    加減）與加減例等一切情形，綜其全部罪刑之結果而為比較
    ，有最高法院95年5 月23日95年度第8 次刑庭會議決議可資
    參照。又行為後刑法條文經修正，若僅為條文修正、實務見
    解明文化之修正，非法律變更，無有利、不利情形，應適用
    裁判時法（參照最高法院95年11月7 日95年度第21次刑庭會
    議決議）。經查被告於如附表編號1 、2 之行為後，相關刑
    法規定變更如下：(一)修正前刑法第47條規定：受有期徒刑之
    執行完畢，或受無期徒刑或有期徒刑一部之執行而赦免後，
    5 年以內再犯有期徒刑以上之罪者，為累犯，加重本刑至 2
    分之1 ；修正後同法第47條第1 項則規定：受徒刑之執行完
    畢，或一部之執行而赦免後，5 年以內故意再犯有期徒刑以
    上之罪者，為累犯，加重本刑至2 分之1 。故有期徒刑執行
    完畢後5 年以內再故意犯本件有期徒刑以上之罪，依修正前
    之刑法第47條，或修正後之刑法第47條第1 項，均構成累犯
    ，對被告而言並無有利或不利之情形。(二)關於宣告多數有期
    徒刑，定應執行刑部分，舊法第51條第5 款規定：「數罪併
    罰，宣告多數有期徒刑者，於各刑中之最長期以上，各刑合
    併之刑期以下，定其刑期。但不得逾二十年。」，新法第51
    條第5 款則規定：「宣告多數有期徒刑者，於各刑中之最長
    期以上，各刑合併之刑期以下，定其刑期。但不得逾三十年
    。」，比較結果，修正後刑法並非較有利於被告。(三)又刑法
    第56條關於連續犯之規定業已刪除，除法理上合於接續犯、
    包括一罪之情形仍可認為構成單一之犯罪外，其於數犯罪行
    為之情形，即應依刑法第51條之規定予以分論併罰，此刪除
    雖非犯罪構成要件之變更，但顯已影響行為人刑罰之法律效
    果，自屬法律有變更，且依修正前刑法得論以連續犯，並得
    加重其刑至二分之一，則被告所犯加重竊盜罪，最重本刑為
    5 年有期徒刑，加重其刑至二分之一後，最高得判處有期徒
    刑7年6月，然依修正後刑法應併合處罰，復依第51條第5 款
    但書規定，最高應執行有期徒刑30年，則前開連續犯行以行
    為時法有利於被告。是比較修正前、後刑法有關累犯、應執
    行刑及連續犯等規定，因修正後規定並未較有利於行為人，
    則應依修正後刑法第2條第1項前段規定，就其所犯附表編號
    1 、2 部分，適用行為時之法律，合先敘明。
五、再查被告於如附表編號1 至3 之行為後，刑法第321 條第 1
    項業於100 年1 月26日修正公布，於100 年1 月28日生效施
    行。修正前之刑法第321 條第1 項原規定：「犯竊盜罪而有
    左列情形之一者，處六月以上、五年以下有期徒刑：一、於
    夜間侵入住宅或有人居住之建築物、船艦或隱匿其內而犯之
    者。二、毀越門扇、牆垣或其他安全設備而犯之者。三、攜
    帶兇器而犯之者。四、結夥三人以上而犯之者。五、乘火災
    、水災或其他災害之際而犯之者。六、在車站或埠頭而犯之
    者。」；而修正後刑法第321 條第1 項則規定：「犯竊盜罪
    而有下列情形之一者，處六月以上、五年以下有期徒刑，得
    併科新臺幣十萬元以下罰金：一、侵入住宅或有人居住之建
    築物、船艦或隱匿其內而犯之者。二、毀越門扇、牆垣或其
    他安全設備而犯之者。三、攜帶兇器而犯之者。四、結夥三
    人以上而犯之者。五、乘火災、水災或其他災害之際而犯之
    者。六、在車站、埠頭、航空站或其他供水、陸、空公眾運
    輸之舟、車、航空機內而犯之者。」，比較修正前後關於刑
    法第321 條第1 項之規定，修正後之刑法第321 條第1 項於
    第1款 刪除「於夜間」之文字；於第6 款增加「航空站或其
    他供水、陸、空公眾運輸之舟、車、航空機內」之文字，擴
    大加重竊盜罪之適用範圍，使部分修正前原應適用普通竊盜
    罪論罪科刑之情形，於修正後改論以加重竊盜罪論罪科刑，
    並增加得併科罰金新臺幣10萬元之規定，解釋上應以修正前
    之規定對被告較有利，自仍依刑法第2 條第1 項前段規定，
    適用行為時之法律即修正前刑法第321 條第1 項規定論處。
六、按刑法第321 條第1 項第3 款之攜帶兇器竊盜罪，其所謂兇
    器，種類並無限制，凡客觀上足對人之生命、身體、安全構
    成威脅，具有危險性之兇器均屬之，且祇須行竊時攜帶此種
    具有危險性之兇器為已足，並不以攜帶之初有行兇之意圖為
    必要。被告係以其自備之剪刀，撬開如附表編號1 至3 所示
    被害人之自用小客車車門並啟動電門之方式而竊取自用小客
    車，業據其陳明在卷，該剪刀應屬質地堅硬，可用以拆卸硬
    物，客觀上足對人之生命、身體、安全造成危險，應屬該條
    款所謂之兇器。核被告所為，就附表編號1 至3 均係犯行為
    時刑法第321 條第1 項第3 款之攜帶兇器竊盜罪；就附表編
    號4 係犯刑法第320 條第1 項之竊盜罪。附表編號4 之犯行
    業經蒞庭檢察官當庭更正起訴法條，本院自應併予審理，附
    此敘明。被告所犯附表編號1 、2 所示之攜帶兇器竊盜罪，
    其時間緊接，所犯為構成要件相同之罪，顯係基於概括犯意
    反覆為之，為連續犯，應依修正前刑法第56條之規定，以一
    罪論，並加重其刑。至被告所犯附表編號3 、4 之罪間，其
    犯意各別，行為互異，為數行為，應予分論併罰。又被告有
    如前所述之犯罪前案科刑執行情形，有臺灣高等法院被告前
    案紀錄表1 份在卷可按，其於徒刑執行完畢後5 年以內故意
    再犯本件有期徒刑以上之罪，均為累犯，就附表編號1 、 2
    之連續攜帶兇器罪部分，應依修正前刑法第47條規定，加重
    其刑，另就附表編號3 、4 各罪部分，均應依修正後刑法第
    47條第1 項之規定加重其刑。爰審酌被告正值壯年，不思以
    正當手段獲取財物，嚴重蔑視他人財產權，並斟酌其竊得財
    物為他人之自用小客車、犯後坦承犯行態度尚可，兼衡其犯
    罪之手段、目的及生活狀況與智識程度等一切情狀，分別量
    處如主文所示之刑。末查本件被告如附表編號1 、2 之犯罪
    時間係在96年4月24日之前，所犯為行為時刑法第321條第 1
    項第3 款之罪，並宣告1 年6 月以下之有期徒刑，合於中華
    民國九十六年罪犯減刑條例第2 條第1 項第3 款規定之減刑
    要件，爰減其宣告刑二分之一；被告所為如附表編號1、2之
    罪經減刑後之刑，與其餘如附表編號3 、4 之不應減刑之罪
    之宣告刑，依中華民國九十六年罪犯減刑條例第11條規定，
    應適用修正前刑法第51條第5 款規定定其應執行之刑。至被
    告如附表編號1 至3 行竊時所使用之剪刀，因未扣案而無從
    認定尚存在，又非違禁物，為免執行困難，爰不予宣告沒收
    ，附此敘明。
七、應適用之法條：
    刑事訴訟法第273 條之1 第1 項、第299 條第1 項前段、第
    310 條之2 、第454 條第1 項，刑法第2 條第1 項前段、第
    320 條第1 項、第47條第1 項，行為時刑法第321 條第1 項
    第3 款、第56條、第47條、第51條第5款，刑法施行法第1條
    之1 第1 項、第2 項前段，中華民國九十六年罪犯減刑條例
    第2 條第1 項第3 款、第7 條、第11條。
八、如不服本判決，得自收受送達之翌日起10日內向本院提出上
    訴狀（應附繕本），其未敘述上訴理由者，應於上訴期間屆
    滿後20日內補提理由書狀於本院，上訴於臺灣高等法院。
本案經檢察官高文政到庭執行職務。
中    華    民    國  100     年    10    月    31    日
                  刑事庭    法  官  黃翊哲
 附表：
┌──┬────┬────┬─────────┬──────────────┬────────┬──────┐
│編號│  時間  │  地點  │行竊方式及竊得之物│        證據名稱            │    所犯罪名    │   宣告刑   │
├──┼────┼────┼─────────┼──────────────┼────────┼──────┤
│ 1  │95年2 月│桃園縣平│以自備可供作兇器使│(1)被告於警詢、偵查、本院準備│行為時刑法第321 │連續攜帶兇器│
│    │21日上午│鎮市廣泰│用之剪刀（未扣案）│  程序及審理時之自白        │條第1 項第3 款之│竊盜，累犯，│
│    │5時許   │路210 巷│撬開陳金基所有車牌│(2)被害人陳金基於警詢時之證述│攜帶兇器竊盜罪  │處有期徒刑壹│
│    │        │27號前  │號碼L7-9571 號自用│(3)贓物認領保管單            │                │年貳月，減為│
│    │        │        │小客車車門並啟動電│(4)內政部警政署刑事警察局99年│                │有期徒刑柒月│
│    │        │        │門而竊取之。      │  7 月22日刑醫字第0990087597│                │。          │
│    │        │        │                  │  號鑑定書                  │                │            │
│    │        │        │                  │(5)失車- 案件基本資料詳細畫面│                │            │
│    │        │        │                  │  報表                      │                │            │
│    │        │        │                  │(6)桃園縣政府警察局車輛尋獲電│                │            │
│    │        │        │                  │  腦輸入單                  │                │            │
├──┼────┼────┼─────────┼──────────────┼────────┤            │
│ 2  │95年3 月│桃園縣平│以自備可供作兇器使│(1)被告於警詢、偵查、本院準備│行為時刑法第321 │            │
│    │27日上午│鎮市廣仁│用之剪刀（未扣案）│  程序及審理時之自白        │條第1 項第3 款之│            │
│    │6 時45分│集會所路│撬開洪永田所有由洪│(2)被害人洪炎欽於警詢時之證述│攜帶兇器竊盜罪  │            │
│    │許      │旁      │炎欽使用之車牌號碼│(3)贓物認領保管單            │                │            │
│    │        │        │QS-0663 號自用小客│(4)失車- 唯讀案件基本資料    │                │            │
│    │        │        │車車門並啟動電門而│(5)桃園縣政府警察局車輛協尋證│                │            │
│    │        │        │竊取之。          │  明單                      │                │            │
│    │        │        │                  │(6)桃園縣政府警察局龍潭分局刑│                │            │
│    │        │        │                  │  案現場勘察紀錄表、勘察採證│                │            │
│    │        │        │                  │  同意書                    │                │            │
│    │        │        │                  │(7)桃園縣政府警察局龍潭分局刑│                │            │
│    │        │        │                  │  案現場勘察報告、採證照片10│                │            │
│    │        │        │                  │  張                        │                │            │
│    │        │        │                  │(8)內政部警政署刑事警察局99年│                │            │
│    │        │        │                  │  7 月22日刑醫字第0990087597│                │            │
│    │        │        │                  │  號鑑定書                  │                │            │
├──┼────┼────┼─────────┼──────────────┼────────┼──────┤
│ 3  │99年3 月│桃園縣楊│以自備可供作兇器使│(1)被告於警詢、偵查、本院準備│行為時刑法第321 │攜帶兇器竊盜│
│    │29日上午│梅市三民│用之剪刀（未扣案）│  程序及審理時之自白        │條第1 項第3 款之│，累犯，處有│
│    │6 時10分│路2段200│撬開馮麗珍所有之車│(2)被害人馮麗珍於警詢時之證述│攜帶兇器竊盜罪  │期徒刑拾月。│
│    │許      │號陽光中│牌號碼CN-3060 號自│(3)刑案現場勘察紀錄表、勘察採│                │            │
│    │        │小學側門│用小客車車門並啟動│  證同意書                  │                │            │
│    │        │旁      │電門而竊取之。    │(4)失車- 唯讀案件基本資料    │                │            │
│    │        │        │                  │(5)桃園縣政府警察局車輛協尋、│                │            │
│    │        │        │                  │  尋獲電腦輸入單            │                │            │
│    │        │        │                  │(6)贓物認領保管單            │                │            │
│    │        │        │                  │(7)採證照片12張              │                │            │
│    │        │        │                  │(8)內政部警政署刑事警察局99年│                │            │
│    │        │        │                  │  7 月22日刑醫字第0990087597│                │            │
│    │        │        │                  │  號鑑定書                  │                │            │
├──┼────┼────┼─────────┼──────────────┼────────┼──────┤
│ 4  │99年4 月│桃園縣楊│以徒手伸進宋雲枰所│(1)被告於本院準備程序及審理時│刑法第320條第1項│竊盜，累犯，│
│    │3 日凌晨│梅市萬福│有之車牌號碼4899-Z│  之自白                    │之竊盜罪        │處有期徒刑伍│
│    │0 時10分│街63號前│B 號自用小客車未關│(2)被害人宋雲枰於警詢時之證述│                │月。        │
│    │許      │        │之車窗，於打開車鎖│(3)贓物認領保管單            │                │            │
│    │        │        │後將車門打開，並以│(4)失車- 唯讀案件基本資料    │                │            │
│    │        │        │插在電門上之鑰匙啟│(5)桃園縣政府警察局車輛協尋電│                │            │
│    │        │        │動該車後而竊取之。│  腦輸入單                  │                │            │
│    │        │        │                  │(6)內政部警政署刑事警察局99年│                │            │
│    │        │        │                  │  7 月22日刑醫字第0990087597│                │            │
│    │        │        │                  │  號鑑定書                  │                │            │
│    │        │        │                  │(7)桃園縣政府警察局平鎮分局刑│                │            │
│    │        │        │                  │  案現場勘察報告、勘察相片10│                │            │
│    │        │        │                  │  張、刑案現場勘察紀錄表、勘│                │            │
│    │        │        │                  │  察採證同意書、刑事案件證物│                │            │
│    │        │        │                  │  採驗紀錄表                │                │            │
└──┴────┴────┴─────────┴──────────────┴────────┴──────┘
以上正本證明與原本無異。
                            書記官  林宜亭
中    華    民    國  100     年    10    月    31    日
附錄本案論罪科刑依據之法條：
中華民國刑法第320條第1項
意圖為自己或第三人不法之所有，而竊取他人之動產者，為竊盜
罪，處5 年以下有期徒刑、拘役或5 百元以下罰金。
行為時中華民國刑法第321條第1項第3款
犯竊盜罪而有左列情形之一者，處6 月以上、5 年以下有期徒刑
：
三、攜帶兇器而犯之者。